【裁判字號】    92,上訴,120
【裁判日期】    920227
【裁判案由】    竊盜等
【裁判全文】
臺灣高等法院刑事判決                          九十二年度上訴字第一二○號
    上  訴  人
    即  被  告  甲○○
右上訴人因竊盜等案件，不服臺灣新竹地方法院九十一年度易緝字第四十七號，中華
民國九十一年十一月二十九日第一審判決（聲請簡易判決處刑案號：臺灣新竹地方法
院檢察署八十九年度偵字第三四０四號，原審法院改依通常程序審理），提起上訴，
本院判決如左：
    主  文
原判決關於竊盜暨執行刑部分撤銷。
甲○○於夜間侵入住宅竊盜，處有期徒刑拾月，如附表偽造署押欄所示偽造之簽名，
均沒收。
其他上訴駁回。
上訴駁回部分所處之刑及撤銷改判部分所處之刑，應執行有期徒刑壹年。如附表偽造
署押欄所示偽造之簽名及搜索扣押證明筆錄上偽造之吳梓源簽名及指印各壹枚，均沒
收。
    事  實
一、甲○○為桃園縣大園鄉○○村○○路○段六三五號翔益停車場之員工，於民國八
    十九年四月二十日晚上約十二時許，利用鄭文熙出國將車號ＭＬ－２４１９號自
    小客車停放於翔益停車場，汽車鑰匙交予保管之機會，開啟車內找尋錢財，發現
    鄭文熙家中之鑰匙，認有機可趁，將之取用，意圖為自己不法之所有，於翌日（
    二十一）日晚上七時許，趁鄭文熙出國不在家之際，持該鑰匙開啟門鎖，侵入新
    竹縣竹東鎮○○街七十一巷一弄四十九號鄭文熙住處，竊取錄放影機一臺、ＤＶ
    Ｄ光碟機一臺、行動電話二支、新臺幣（下同）一萬五千元及信用卡二張，一張
    為遠東百貨公司（以下簡稱遠百公司）所發行之信用卡，另一張為臺灣協富信用
    卡股份有限公司（以下簡稱臺灣協富公司）所發行之ＭＡＳＴＥＲ信用卡。甲○
    ○復基於概括之犯意，連續持竊得之信用卡至特約商店，假冒鄭文熙名義，購買
    貨物，在簽帳單上偽簽鄭文熙之簽名，將偽造之簽帳單交還特約商店而行使，使
    特約商店陷於錯誤，交付財物，其時間、地點、特約商店名稱、詐取財物、簽帳
    金額、偽造之署押、信用卡名稱，均詳如附表之記載，足以生損害於鄭文熙、遠
    百公司、臺灣協富公司及各特約商店。甲○○行竊完畢，將鄭文熙之家中鑰匙放
    回車內。嗣鄭文熙返國取車，發覺鑰匙擺放位置有異，回家後發現遭竊，信用卡
    亦遭盜刷，乃向翔益停車場負責人徐秀菊查詢，經警聲請搜索票，於同年五月二
    十二日下午三時五十分許前往甲○○住處搜索，起出部分贓物，因而查獲。甲○
    ○復另行起意，冒用其兄吳梓源之名，在搜索扣押證明筆錄上，偽簽吳梓源之簽
    名一枚，及偽捺指印一枚，足以生損害於吳梓源及警察機關犯罪之偵查。
二、案經被害人鄭文熙訴請新竹縣警察局竹東分局報請臺灣新竹地方法院檢察署檢察
    官偵查起訴。
    理  由
一、右開犯罪事實，業據上訴人即被告甲○○於警訊、檢察官偵查中及法院審理時自
    白不諱。核與告訴人鄭文熙於指訴之情節相符，並經證人即翔益停車場之負責人
    徐秋菊於警訊中證述屬實。復有信用卡持卡人繳款通知書及消費明細表二張、贓
    證物品認領保管收據及停車記錄單一張，及簽帳單商店存根聯十一紙附卷可稽。
    被告事證明確，犯行足以認定，應予依法論科。
二、被告於夜間侵入他人住宅竊取財物，並於附表所示之各筆消費簽帳單上偽造鄭文
    熙之簽名，交予特約商店人員持以行使，使商店陷於錯誤，而交付財物，自足以
    生損害於鄭文熙、遠百公司、臺灣協富公司及各該特約商店。核其所為，係犯刑
    法第三百二十一條第一項第一款夜間侵入住宅加重竊盜罪、第二百十六條、第二
    百十條之行使偽造私文書罪及第三百三十九條第一項詐欺取財罪。被告偽造署押
    為偽造私文書之部分行為，而偽造私文書之低度行為又為行使之高度行為所吸收
    ，均不另論罪。被告先後多次行使偽造私文書及詐欺取財之犯行，均時間緊接，
    方法相同，觸犯同一罪名之罪，顯係基於概括犯意反覆為之，均應依連續犯規定
    論以一罪，並依法加重其刑。被告所犯加重竊盜罪、連續行使偽造私文書罪、連
    續詐欺取財罪間，有方法與目的之牽連關係，應從較重之夜間侵入住宅竊盜罪處
    斷。檢察官雖漏未記載行使偽造私文書及詐欺取財之條文，惟於事實欄已明確記
    載盜刷信用卡詐欺之事實，該部分犯行，應認已提起公訴，法院自應加以裁判。
    檢察官另認被告係犯刑法第三百二十條第一項之普通竊盜罪，尚有未洽，起訴法
    條，應予變更。另被告於搜索扣押筆錄上，偽簽吳梓源之姓名及捺按指印，自足
    以生損害於吳梓源及警察機關犯罪之偵查，核其所為，係犯刑法第二百十七條之
    偽造署押罪。被告所犯加重竊盜罪與偽造署押罪，犯意各別，罪名不同，應分別
    論罪，合併處罰。
三、公訴意旨另以：被告另基於概括之犯意，竊取鄭文熙車內住所鑰匙，因認被告涉
    有連續竊盜罪嫌。然被害人住所之鑰匙，被告於使用後即將之放回汽車內，為被
    告及被害人一致陳明在卷，是被告對該鑰匙，主觀上並無不法所有之意圖，此外
    復查無其他積極證據，足證被告有竊取該鑰匙據為己有之犯意，因檢察官認與前
    揭有罪部分，有連續犯裁判上一罪關係，爰不另為無罪之諭知。
四、原審對被告於搜索扣押筆錄上偽造吳梓源偽造署押部分，基此認定，援引刑法第
    二百十七條第一項、第二百十九條等規定，審酌被告犯罪之動機、目的、手段、
    犯罪之情節、所生損害等一切情狀，判處有期徒刑三月，並諭知將偽造吳梓源之
    簽名及指印沒收，認事用法，均無不合。被告上訴意旨，認原判決量刑過重，就
    原審適法範圍裁量權之行使為爭執，核無理由，此部分上訴應予駁回。另原審對
    被告竊盜、偽造文書、詐欺部分為有罪科刑之判決，固非無見，惟查：檢察官對
    被告竊取被害人鑰匙部分，已提起公訴，法院自應加以裁判，原審認檢察官誤載
    事實而不予審判，自有已受請求事項，未予裁判之違誤，並漏引刑法第五十六條
    及罰金罰鍰提高標準條例第一項前段，自屬無可維持。被告上訴意旨，認原審量
    刑過重，雖不足採，但原判決此部分既有可議，自應由本院將原判決該部分撤銷
    改判。爰審酌被告之犯罪動機、目的、手段、犯罪之情節、竊得之財物價值、詐
    欺刷卡消費之金額、所生之損害、犯罪後之態度等一切情狀，量處如主文第二項
    所示之刑。如附表偽造署押欄所示之簽名，應依法宣告沒收。上訴駁回部分所處
    之刑及撤銷改判部分所處之刑，並定其應執行刑。
五、據上論斷，應依刑事訴訟法第三百六十八條、第三百六十九條第一項前段、第三
    百六十四條、第二百九十九條第一項前段、第三百條、刑法第二百十六條、第二
    百十條、第三百二十一條第一項第一款、第三百三十九條第一項、第五十五條、
    第五十六條、第二十九條、第五十一條第五款、罰金罰鍰提高標準條例第一條前
    段，判決如主文。
本案經檢察官柯麗鈴到庭執行職務。
中    華    民    國      九十二      年     二      月     二十七      日
                            臺灣高等法院刑事第五庭
                                審判長法  官  曾  德  水
                                      法  官  楊  貴  雄
                                      法  官  趙  功  恆
右正本證明與原本無異。
偽造署押部分，不得上訴。
偽造文書（及牽連竊盜、詐欺）部分如不服本判決應於收受送達後十日內向本院提出
上訴書狀，其未敘述上訴之理由者並得於提起上訴後十日內向本院補提理由書（均須
按他造當事人之人數附繕本）。
                                      書記官  孫  佩  琳
中    華    民    國      九十二      年     二      月     二十七      日
附錄本案論罪科刑法條全文：
刑法第三百二十一條第一項第一款
犯竊盜罪而有左列情形之一者，處六月以上、五年以下有期徒刑：
一、於夜間侵入住宅或有人居住之建築物、船艦或隱匿其內而犯之者。
刑法第三百三十九條第一項
意圖為自己或第三人不法之所有，以詐術使人將本人或第三人之物交付者，處五年以
下有期徒刑、拘役或科或併科一千元以下罰金。
刑法第二百十條
偽造、變造私文書，足以生損害於公眾或他人者，處五年以下有期徒刑。
刑法第二百十六條
行使第二百十條至第二百十五條之文書者，依偽造、變造文書或登載不實事項或使登
載不實事項之規定處斷。
刑法第二百十七條第一項
偽造印章、印文或署押，足以生損害於公眾或他人者，處三年以下有期徒刑。
附表：
┌─┬────┬────┬────┬─────┬───────┬────┐
│編│犯罪時間│犯罪地點│詐得財物│簽帳金額（│偽造之署押    │信用卡  │
│號│        │        │        │新臺幣）  │              │        │
├─┼────┼────┼────┼─────┼───────┼────┤
│一│八十九年│新竹市民│金飾等物│五萬三千五│冒鄭文熙之簽名│台灣協富│
│  │四月二十│族路二號│品      │百三十八元│二枚（簽帳單，│公司    │
│  │一日晚上│太平洋崇│        │          │為一式二聯，每│        │
│  │七時十七│光百貨公│        │          │聯一枚）      │        │
│  │分許    │司      │        │          │              │        │
├─┼────┼────┼────┼─────┼───────┼────┤
│二│八十九年│新竹市年│眼鏡等物│二千九百元│同右          │同右    │
│  │四月二十│青人眼鏡│        │          │              │        │
│  │一日晚上│直銷量販│        │          │              │        │
│  │七時四十│店      │        │          │              │        │
│  │五分許  │        │        │          │              │        │
├─┼────┼────┼────┼─────┼───────┼────┤
│三│八十九年│新竹市明│服飾等物│七千二百八│同右          │同右    │
│  │四月二十│譽企業股│        │十八元    │              │        │
│  │一日晚上│份有限公│        │          │              │        │
│  │八時二十│司營業所│        │          │              │        │
│  │三分許  │        │        │          │              │        │
├─┼────┼────┼────┼─────┼───────┼────┤
│四│同日晚上│新竹市三│皮鞋等物│二千四百元│同右          │同右    │
│  │九時零二│之六皮鞋│        │          │              │        │
│  │分許    │店      │        │          │              │        │
│  │        │        │        │          │              │        │
├─┼────┼────┼────┼─────┼───────┼────┤
│五│同日晚上│新竹市中│皮鞋等物│二千三百八│同右          │同右    │
│  │九時十分│央皮鞋店│        │十元      │              │        │
│  │許      │        │        │          │              │        │
│  │        │        │        │          │              │        │
├─┼────┼────┼────┼─────┼───────┼────┤
│六│八十九年│桃園縣中│衣服等物│二千二百元│同右          │遠百公司│
│  │四月二十│壢市遠東│        │          │              │        │
│  │五日下午│百貨公司│        │          │              │        │
│  │二時零三│        │        │          │              │        │
│  │分許    │        │        │          │              │        │
├─┼────┼────┼────┼─────┼───────┼────┤
│七│同日下午│同右    │家電用品│四千零二元│同右          │同右    │
│  │二時十八│        │        │          │              │        │
│  │分許    │        │        │          │              │        │
├─┼────┼────┼────┼─────┼───────┼────┤
│八│同日下午│同右    │衣服等物│二千元    │同右          │同右    │
│  │二時三十│        │        │          │              │        │
│  │九分許  │        │        │          │              │        │
├─┼────┼────┼────┼─────┼───────┼────┤
│九│同日下午│同右    │鑽戒    │五千元    │同右          │同右    │
│  │三時十一│        │        │          │              │        │
│  │分許    │        │        │          │              │        │
├─┼────┼────┼────┼─────┼───────┼────┤
│十│同日下午│同右    │衣服等物│四千三百六│同右          │同右    │
│  │三時十七│        │        │十元      │              │        │
│  │分許    │        │        │          │              │        │
├─┼────┼────┼────┼─────┼───────┼────┤
│十│同日下午│同右    │鑽戒    │一萬元    │同右          │同右    │
│一│三時四十│        │        │          │              │        │
│  │一分許  │        │        │          │              │        │
└─┴────┴────┴────┴─────┴───────┴────┘


司法院資訊處製作；財團法人民間司法改革基金會備份。
